Minutes et répertoires du notaire Pierre COUSIN, 6 juillet 1798 - 14 avril 1812 (étude I)
Archives nationales
Minutes et répertoires du notaire Pierre COUSIN (étude I)
6 juillet 1798 - 14 avril 1812
MC/ET/I/501 - MC/ET/I/728, MC/RE/I/16 - MC/RE/I/20
Etude I; Cousin, Pierre
Archives nationales de France
Minutes et répertoires: la loi 2008-696 du 15 juillet 2008 relative aux archives a fixé à 75 ans à compter de la date de l'acte, ou à 25 ans à compter de la date du décès de l'intéressé si ce délai est plus bref, le délai de communication des minutes et répertoires des notaires; ce délai est porté à 100 ans à compter de la date de l'acte si le document se rapporte à un mineur (code du Patrimoine, articles L213-2, 4e d et 5e).
Autres documents de l'étude (dossiers de clients, comptabilité...): s'agissant d'archives privées, ces documents sont communicables selon les modalités fixées par le déposant ou le donateur.
Certains documents ne sont pas accessibles en raison de leur mauvais état de conservation.
Versement
Accès aux instruments de recherche de tous les notaires de l’étude I
Archives de l'étude I
- Minutes de Pierre COUSIN, 1724 - 1816; MC/ET/I/501 - MC/ET/I/728
  - Minutes (testaments et autres types d'actes). 1724 - 1812, janvier, 1724 - janvier 1812; MC/ET/I/501
    Informations complémentaires:
    1745 à 1812, janvier: testaments.
    1747 à 1748: 5 'actes secrets'.
    1724 à 1787: état de testament et de paquets cachetés.
    Les dates des documents correspondent aux dates d'exercice des notaires Nicolas-Charles Le Prévost, Antoine Quinquet, Amable-Toussaint Delarue, Pierre Cousin.
    Informations concernant le classement:
    Le niveau inférieur de description, quand il existe, correspond aux minutes d'actes. Toutes les minutes ne sont pas forcément décrites une à une. Les descriptions de ces minutes sont plus ou moins détaillées.
    testament
  - Minutes. an VI, messidor - an VI, jour complémentaire, 19 messidor an VI (6 juillet 1798) - jour complémentaire an VI (21 septembre 1798); MC/ET/I/667
    1 acte du 19 pour messsidor (7 juillet 1798).
  - Minutes. an VII, vendémiaire - an VII, frimaire, vendémiaire an VII (22 septembre 1798) - frimaire an VII (21 décembre 1798); MC/ET/I/668
  - Minutes. an VII, nivôse - an VII, ventôse, nivôse an VII (22 décembre 1798) - ventôse an VII (20 mars 1799); MC/ET/I/669
  - Minutes. an VII, germinal - an VII, prairial, germinal an VII (21 mars 1799) - prairial an VII (18 juin 1799); MC/ET/I/670
  - Minutes. an VII, messidor - an VII, fructidor, messidor an VII (19 juin 1799) - fructidor an VII (20 septembre 1799); MC/ET/I/671
  - Minutes. an VIII, vendémiaire - an VIII, frimaire, vendémiaire an VIII (23 septembre 1799) - frimaire an VIII (21 décembre 1799); MC/ET/I/672
  - Minutes. an VIII, nivôse - an VIII, ventôse, nivôse an VIII (22 décembre 1799) - ventôse an VIII (21 mars 1800); MC/ET/I/673
    - Inventaire après décès de Félicité Didot, épouse de Jacques-Henri Bernardin de Saint-Pierre., 27 décembre 1799; MC/ET/I/673
      Origine de l'information:
      Histoire littéraire XVIIIe siècle (227 actes), par Claire Béchu, Xenia Pamfilova, v.1970-v.1990 (fichier papier entièrement dématérialisé; voir contexte dans le Plan d’orientation général - Notaires de Paris, guides thématiques du Minutier).
      Date de création de la notice: 2006
      inventaire après décès; Bernardin de Saint-Pierre, Jacques-Henri; Didot, Félicité
    - Inventaire après décès de Félicité Didot, femme de Jacques-Bernardin-Henri de Saint-Pierre, dit Bernardin de Saint-Pierre, homme de lettres, tuteur de Virginie et Paul de Saint-Pierre., 27 décembre 1799; MC/ET/I/673
      Fichier dit 'général' XIXe siècle (1147 actes), par Claire Béchu et Guillaume Nahon, 1988-1999. (fichier papier entièrement dématérialisé; voir contexte dans le Plan d’orientation général - Notaires de Paris, guides thématiques du Minutier).
      Date de création de la notice: 2008
      inventaire après décès; Saint-Pierre, Jacques-Bernardin-Henri de dit Bernardin de Saint-Pierre; Didot, Félicité; Saint-Pierre, Virginie de; Saint-Pierre, Paul de; écrivain
    - BERNARDIN de Saint Pierre (Mme) § Inventaire après décès, 27 décembre 1799; MC/ET/I/673
      Fichier dit 'général' XVIIe-XVIIIe siècles, par le personnel du Minutier, 1954-1999 ( fichier papier entièrement dématérialisé; voir contexte dans le Plan d’orientation général - Notaires de Paris, guides thématiques du Minutier).
      Date de révision: 2011-2012
      Date de création de la notice: 2010
      inventaire après décès
  - Minutes. an VIII, germinal - an VIII, prairial, germinal an VIII (22 mars 1800) - prairial an VIII (19 juin 1800); MC/ET/I/674
  - Minutes. an VIII, messidor - an VIII, fructidor, messidor an VIII (20 juin 1800) - fructidor an VIII (21 septembre 1800); MC/ET/I/675
  - Minutes. an IX, vendémiaire - an IX, frimaire, vendémiaire an IX (23 septembre 1800) - frimaire an IX (21 décembre 1800); MC/ET/I/676
    - Inventaire après décès de Donat Vosgien, mort le 13 fructidor an VIII (31 août 1800)., 5 octobre 1800; MC/ET/I/676
      Acte signalé par le personnel du Minutier central des notaires de Paris (à la demande d'une lectrice).
      Date de création de la notice: 2017 (Marie-Françoise Limon-Bonnet)
    - Renoncement à la succession de Donat Vosgien, mort le 13 fructidor an VIII (31 août 1800), par son frère., 16 octobre 1800; MC/ET/I/676
    - Renoncement à la succession de Donat Vosgien, mort le 13 fructidor an VIII (31 août 1800), par sa veuve., 21 octobre 1800; MC/ET/I/676
    - Contrat de mariage entre Jacques Henri Bernardin Henri de Saint-Pierre, dit Bernardin de Saint-Pierre, demeurant au palais national des sciences et arts, veuf de Félicité Didot avec deux enfants, et Marguerite-Charlotte-Désirée de Lafitte de Pelleport, demeurant rue de Seine-Saint-Victor., 28 octobre 1800; MC/ET/I/676
      ou
      Date de révision: 2017 (Marie-Françoise Limon-Bonnet)
      contrat de mariage; Bernardin de Saint-Pierre, Jacques-Henri; Didot, Félicité; Lafitte de Pelleport, Marguerite-Charlotte-Désirée
  - Minutes. an IX, nivôse - an IX, ventôse, nivôse an IX (22 décembre 1800) - ventôse an IX (21 mars 1801); MC/ET/I/677
  - Minutes. an IX, germinal - an IX, prairial, germinal an IX (22 mars 1801) - prairial an IX (19 juin 1801); MC/ET/I/678
  - Minutes. an IX, messidor - an IX, fructidor, messidor an IX (20 juin 1801) - fructidor an IX (21 septembre 1801); MC/ET/I/679
  - Minutes. an X, vendémiaire - an X, frimaire, vendémiaire an X (23 septembre 1801) - frimaire an X (21 décembre 1801); MC/ET/I/680
  - Minutes. an X, nivôse - an X, pluviose, nivôse an X (22 décembre 1801) - pluviose an X (20 février 1802); MC/ET/I/681
  - Minutes. an X, ventôse - an X, germinal, ventôse an X (21 février 1802) - germinal an X (20 avril 1802); MC/ET/I/682
    - Inventaire après décès: Pognot, Nicolas. Grenelle (rue de), n° 958 / au Gros Caillou, division des Invalides., 28 ventôse an X (19 mars 1802); MC/ET/I/682
      Décédé le 7 pluviôse an X [27 janvier 1802]. A la requête de Anne JANY, veuve de Jean-Baptiste MAHIERE, et veuve en 2e noces dudit Pognot, rue de Grenelle-au-Gros-Caillou.
      Base Miriad 2 des inventaires après décès, 1801-1850, par Thierry Boudignon, avec le concours de Marie-France Nivet et du personnel du Minutier central, 1995-2012 (base de données migrée: voir contexte dans le Plan d’orientation général - Notaires de Paris, guides thématiques du Minutier).
      Date de révision: 2011
      Date de création de la notice: 2004
      inventaire après décès; Grenelle (rue de); Gros-Caillou (quartier); Pognot, Nicolas
  - Minutes. an X, floréal - an X, prairial, floréal an X (21 avril 1802) - prairial an X (19 juin 1802); MC/ET/I/683
  - Minutes. an X, messidor - an X, fructidor, messidor an X (20 juin 1802) - fructidor an X (21 septembre 1802); MC/ET/I/684
  - Minutes. an XI, vendémiaire - an XI, brumaire, vendémiaire an XI (23 septembre 1802) - brumaire an XI (21 novembre 1802); MC/ET/I/685
  - Minutes. an XI, frimaire - an XI, nivôse, frimaire an XI (22 novembre 1802) - nivôse an XI (20 janvier 1803); MC/ET/I/686
    - Inventaire après décès: Garnier, Mamert. Sabot (rue du), n° 546 / division de l'Unité. Décédé le 29 floréal an X [19 mai 1802] à la Charité. A la requête de Marie-Thérèse Framart [ou Francart], sa veuve, rue du Sabot, n° 546, 1er frimaire an XI (22 novembre 1802); MC/ET/I/686
      inventaire après décès; Sabot (rue du); Garnier, Mamert; Framart, Marie-Thérèse; Francart, Marie-Thérèse
  - Minutes. an XI, pluviose - an XI, ventôse, pluviose an XI (21 janvier 1803) - ventôse an XI (21 mars 1803); MC/ET/I/687
  - Minutes. an XI, germinal - an XI, prairial, germinal an XI (22 mars 1803) - prairial an XI (19 juin 1803); MC/ET/I/688
  - Minutes. an XI, messidor - an XI, fructidor, messidor an XI (20 juin 1803) - fructidor an XI (21 septembre 1803); MC/ET/I/689
  - Minutes. an XII, vendémiaire - an XII, frimaire, vendémiaire an XII (24 septembre 1803) - frimaire an XII (22 décembre 1803); MC/ET/I/690
    - Inventaire après décès: Caüet, Jean-Antoine. Fer à Moulin (rue du), n° 7 / division du Finistère. Gagne denier/Homme de confiance (ancien), 27 brumaire an XII (19 novembre 1803); MC/ET/I/690
      Décédé le 2 vendémiaire an XII [25 septembre 1803]. A la requête de Catherine GRISOLLE, sa veuve.
      inventaire après décès; Fer-à-Moulin (rue du); Saint-Marcel (quartier); Caüet, Jean-Antoine; journalier; secrétaire
    - Inventaire après décès: Bras, Denis-Joseph. Saints Pères (rue des), n°s 9 et 118, Hôtel du Grand Juge / division de l'Unité. piqueur des écuries du Grand Juge, 15 frimaire an XII (7 décembre 1803); MC/ET/I/690
      A la requête de Marie Anne Elisabeth RAINELAUX, sa veuve.
      inventaire après décès; Saints-Pères (rue des); Monnaie (quartier); Bras, Denis-Joseph
  - Minutes. an XII, nivôse - an XII, ventôse, nivôse an XII (23 décembre 1803) - ventôse an XII (21 mars 1804); MC/ET/I/691
    - Inventaire après décès: Devoitine, Marie-Geneviève. Colart, Nicolas-Charles (épouse). Sartine (rue de), n° 1 / division de la Halle aux blés. épicier (marchand), 2 pluviose an XII (23 janvier 1804); MC/ET/I/691
      Décédée le 5 nivôse an XII [27 décembre 1803]
      inventaire après décès; Sartine (rue de); Halles (quartier); Devoitine, Marie-Geneviève; Colart, Nicolas-Charles; commerçant
  - Minutes. an XII, germinal - an XII, prairial, germinal an XII (22 mars 1804) - prairial an XII (19 juin 1804); MC/ET/I/692
  - Minutes. an XII, messidor - an XII, fructidor, messidor an XII (20 juin 1804) - fructidor an XII (21 septembre 1804); MC/ET/I/693
    - Inventaire après décès: Besse, Simon. Jean Pain Mollet (rue), n° 34 / division des Arcis. Cordonnier, 8 messidor an XII (27 juin 1804); MC/ET/I/693
      Décédé le 30 floréal an XII [20 mai 1804]. A la requête de Jeanne Catherine LEFOLLE, sa veuve.
      inventaire après décès; Arcis (quartier); Jean-Pain-Mollet (rue); Besse, Simon; cordonnier
    - Inventaire après décès: Remy, Marie-Madeleine. Barre, Claude-Nicolas (veuve en 2e noces de)/Cuenne dit Desbordes, François (veuve en 1ères noces de). Faubourg Saint Jacques (rue du), n° 51, division de l'Observatoire. Propriétaire. Décédée le 24 floréal an XII [14 mai 1804]., 20 messidor an XII (9 juillet 1804); MC/ET/I/693
      acte de décès
      inventaire après décès; Faubourg-Saint-Jacques (rue du); Remy, Marie-Madeleine; Barre, Claude-Nicolas; Cuenne, François; Desbordes, François
    - Inventaire de librairie à l'occasion de la dissolution d'une association entre Louis-Alexis Duprat, Michel-Daniel Letellier, Joseph-Daniel Legrand-Lavilette, libraires associés (acte du 22 mars 1802)., 1er août 1804; MC/ET/I/693
      Libraires et métiers du livre, XVIIe-XVIIIe siècles (165 actes), par Claire Béchu, 1986-1996 (fichier papier entièrement dématérialisé; voir contexte dans le Plan d’orientation général - Notaires de Paris, guides thématiques du Minutier).
      Date de création de la notice: 2007
      inventaire; Duprat, Louis-Alexis; Letellier, Michel-Daniel; Legrand-Lavillette, Joseph-Daniel; libraire
    - Inventaire après décès: Pingaud, Jean-Baptiste. Vaugirard (rue de), n° 1515, division du Luxembourg. Décédé le 28 pluviôse an XII [18 février 1804]. A la requête de Marie-Anne-Monique Lange, sa veuve., 15 thermidor an XII (3 août 1804); MC/ET/I/693
      2 mars 1838, vente de fonds de chaiseries par la veuve de Jean-Baptiste Pingaud, rue de Vaugirard, n° 89, RE/LXV/24.
      inventaire après décès; acte de vente; Vaugirard (rue de); Pingaud, Jean-Baptiste; Lange, Marie-Anne-Monique
    - Inventaire après décès: Lavocat, Anne-Ursule-François-Sophie. Delaune, Pierre-Alexandre (épouse). Vaugirard. Tanneur à Tonnerre (Yonne), 16 thermidor an XII (4 août 1804); MC/ET/I/693
      Décédée le 5 messidor an XII [24 juin 1804].
      inventaire après décès; Vaugirard (ancienne commune); Tonnerre (Yonne); Lavocat, Anne-Ursule-François-Sophie; Delaune, Pierre-Alexandre; tanneur
    - Inventaire après décès: Duhamel, Marie-Casimir. Gromaire de La Bapomerie, Jean-Joseph (épouse de). Yvon, Jean François (veuve en premières noces de). Saint Roch (rue), n° 448. Décédée le 30 messidor an XII [19 juillet 1804], à Franconville (Val-d'Oise)., 19 thermidor an XII (7 août 1804); MC/ET/I/693
      inventaire après décès; Franconville (Val-d'Oise); Saint-Roch (rue); Duhamel, Marie-Casimir; Gromaire de La Bapomerie, Jean-Joseph; Yvon, Jean François
    - Inventaire après décès: Martin, Marguerite. Millet, Claude (épouse). Lycée (rue du), n° 1095. Employé à l'Athénée, 28 thermidor an XII (16 août 1804); MC/ET/I/693
      Décédée le 18 prairial an XII [7 juin 1804].
      inventaire après décès; Lycée (rue du); Martin, Marguerite; Millet, Claude
    - Inventaire après décès: Rumeau, Pierre-Jean-Philippe. Saint Denis (rue), n° 8 / division du Bon Conseil., 9 fructidor an XII (27 août 1804); MC/ET/I/693
      Décédé le 26 messidor an V [14 juillet 1797]. A la requête de Anne POULAIN, sa veuve, fleuriste.
      inventaire après décès; Montorgueil (quartier); Saint-Denis (rue); Rumeau, Pierre-Jean-Philippe
  - Minutes. an XIII, vendémiaire - an XIII, frimaire, vendémiaire an XIII (23 septembre 1804) - frimaire an XIII (21 décembre 1804); MC/ET/I/694
    - Inventaire après décès: Mesnil, Philippe-Augustin. Cloître Saint Benoît (rue du), n° 364., 23 vendémiaire an XIII (15 octobre 1804); MC/ET/I/694
      Décédé le 16 vendémiaire an XIII [8 octobre 1804]. A la requête de Félix Adélaïde NORMANT, sa veuve, à Rouen (Seine-Maritime).
      inventaire après décès; Cloître-Saint-Benoît (rue du); Mesnil, Philippe-Augustin
    - Inventaire après décès: Frege, Louis-Joseph. Four Saint Germain (rue du), n° 178 / 10e arrondissement. Quincaillier, 30 vendémiaire an XIII (22 octobre 1804); MC/ET/I/694
      Décédé le 22 fructidor an XII [9 septembre 1804]. A la requête de Marie Françoise Joséphine PEZE ,sa veuve. Marchandises et ustensiles de quincaillier.
      inventaire après décès; Four-Saint-Germain (rue du); Frege, Louis-Joseph; commerçant
    - Inventaire après décès: Fusillier, Louis-Alexandre. Mazarine (rue)., 30 vendémiaire an XIII (22 octobre 1804); MC/ET/I/694
      Décédé le 7 messidor an XII [26 juin 1804]. A la requête de Marie Anne Félicité RIOLLET, veuve en premières noces de Pierre Jean Louis LECLAIR, sa veuve en secondes noces.
      inventaire après décès; Mazarine (rue); Fusillier, Louis-Alexandre
    - Inventaire après décès: Grand, Joseph. Neuve Guillemin (rue), n° 434., 9 brumaire an XIII (31 octobre 1804); MC/ET/I/694
      Décédé le 10 pluviôse an XII [31 janvier 1804], à l'hôtel des Invalides. A la requête de Anne BARANCHIN, sa veuve.
      inventaire après décès; Neuve-Guillemin (rue); Grand, Joseph
    - Inventaire après décès: Durhein, Rolande. Chalette, Jean-Baptiste-Sébastien (veuve de). Beaune (rue de), n° 884., 11 brumaire an XIII (2 novembre 1804); MC/ET/I/694
      Décédée le 29 vendémiaire an XIII [21 octobre 1804].
      inventaire après décès; Beaune (rue de); Durhein, Rolande; Chalette, Jean-Baptiste-Sébastien
    - Inventaire après décès: Rochard, Nicolas. Vaugirard (rue de), n° 1195. Menuisier, 22 brumaire an XIII (13 novembre 1804); MC/ET/I/694
      Décédé le 13 brumaire an XIII [4 novembre 1804]. A la requête de Marie Jeanne Simon EMERY, sa veuve. Outils et ustensiles de menuisier.
      inventaire après décès; Vaugirard (rue de); Rochard, Nicolas; menuisier
    - Inventaire après décès: Schenneck, Marie-Madeleine-Françoise. Marle, Christophe-Antoine (épouse de). Feydeau (rue), n° 234 / 2e arrondissement. Orfèvre joaillier bijoutier (marchand), 16 frimaire an XIII (7 décembre 1804); MC/ET/I/694
      Décédée le 14 brumaire an XIII [5 novembre 1804]. Bijoux, effets et ustensiles d'orfèvre. 30 août 1816, supplément d'inventaire, RE/XLIX/30.
      inventaire après décès; Feydeau (rue); Schenneck, Marie-Madeleine-Françoise; Marle, Christophe-Antoine; orfèvre; orfèvre; orfèvre
  - Minutes. an XIII, nivôse - an XIII, ventôse, nivôse an XIII (22 décembre 1804) - ventôse an XIII (21 mars 1805); MC/ET/I/695
  - Minutes. an XIII, germinal - an XIII, prairial, germinal an XIII (22 mars 1805) - prairial an XIII (19 juin 1805); MC/ET/I/696
    - Inventaire après décès: Grados, Anne. Fortier, Louis-Michel (épouse de). Maine (chaussée du) / Vaugirard. Vins (marchand de), 4 germinal an XIII (25 mars 1805); MC/ET/I/696
      Décédé le 8 vendémiaire an XII [1er octobre 1803].
      inventaire après décès; Maine (avenue du); Vaugirard (ancienne commune); Grados, Anne; Fortier, Louis-Michel; commerçant
    - Inventaire après décès: Lemoine, Augustin-André. Chantres (rue des), n° 10 / Cité. Employé, 23 germinal an XIII (13 avril 1805); MC/ET/I/696
      Décédé le 19 germinal an XIII [9 avril 1805].
      inventaire après décès; Chantres (rue des); Cité (île de la); Lemoine, Augustin-André
    - Inventaire après décès: Charpentier, Marie-Anne. Sèvres (rue de), n° 1170., 3 floréal an XIII (23 avril 1805); MC/ET/I/696
      Décédée le 14 germinal an XIII [4 avril 1805].
      inventaire après décès; Sèvres (rue de); Charpentier, Marie-Anne
    - Inventaire après décès: Lemoine, Julie-Geneviève. Pierre Sarrasin (rue), n° 8., 17 floréal an XIII (7 mai 1805); MC/ET/I/696
      Décédée le 25 germinal an XIII [15 avril 1805].
      inventaire après décès; Pierre-Sarrazin (rue); Lemoine, Julie-Geneviève
    - Inventaire après décès: Houguenague, Charles. Bourgogne (rue de), n° 1507., 24 floréal an XIII (14 mai 1805); MC/ET/I/696
      Décédé le 2 ventôse an XIII [21 février 1805]. A la requête de Françoise Eléonore CABOCHE, sa veuve.
      inventaire après décès; Bourgogne (rue de); Houguenague, Charles
    - Inventaire après décès: Ruby, Appoline-Barbe. Villards, Antoine-Nicolas (épouse de). Buci (rue de), n° 1007. épicier (marchand), 12 prairial an XIII (1er juin 1805); MC/ET/I/696
      Décédée le 25 floréal an XIII [15 mai 1805]. Marchandises et ustensiles d'épicier.
      inventaire après décès; Buci (rue de); Ruby, Appoline-Barbe; Villards, Antoine-Nicolas; commerçant
  - Minutes. an XIII, messidor - an XIII, fructidor, messidor an XIII (20 juin 1805) - fructidor an XIII (21 septembre 1805); MC/ET/I/697
  - Minutes. an XIV, vendémiaire - an XIV, nivôse, vendémiaire an XIV (23 septembre 1805) - 10 nivôse an XIV (1805); MC/ET/I/698
  - Minutes. 1806, janvier - 1806, février, janvier 1806 - février 1806; MC/ET/I/699
    - Inventaire après décès: Fere, Marie-Geneviève-Sophie. Eude, Jean-Claude (épouse)., 13 janvier 1806; MC/ET/I/699
      Mention dans le répertoire du notaire coté:
      MC/RE/I/19
      inventaire après décès; Fere, Marie-Geneviève-Sophie; Eude, Jean-Claude
  - Minutes. 1806, mars - 1806, avril, mars 1806 - avril 1806; MC/ET/I/700
  - Minutes. 1806, mai - 1806, juin, mai 1806 - juin 1806; MC/ET/I/701
  - Minutes. 1806, juillet - 1806, septembre, juillet 1806 - septembre 1806; MC/ET/I/702
  - Minutes. 1806, octobre - 1806, décembre, octobre 1806 - décembre 1806; MC/ET/I/703
  - Minutes. 1807, janvier - 1807, février, janvier 1807 - février 1807; MC/ET/I/704
  - Minutes. 1807, mars - 1807, avril, mars 1807 - avril 1807; MC/ET/I/705
    - Cheveny la Chapelle (Louis) dessinateur des jardins; fg Saint-Honoré § l'une des héritiers, 12 septembre 1741; MC/ET/I/705
      Artisans XVIIIe siècle, par M. Rambaud et C. Grodecki, 1956-1977 ( fichier papier entièrement dématérialisé; voir contexte dans le Plan d’orientation général - Notaires de Paris, guides thématiques du Minutier).
      Cheveny la Chapelle, Louis
  - Minutes. 1807, mai - 1807, juin, mai 1807 - juin 1807; MC/ET/I/706
    - Contrat de mariage entre Charles François Drugeon, notaire, et Marie Madeleine Vannerven, fille de Jean Baptiste Vannerven et de Marie Madeleine Lefèvre., 30 mai 1807; MC/ET/I/706
      Philippe Bertholet, Études et notaires parisiens en 1803, Paris Association des notaires du Châtelet, 2004 [594 actes] (voir contexte dans le Plan d’orientation général - Notaires de Paris, guides thématiques du Minutier).
      contrat de mariage; Drugeon, Charles François; Vannerven, Marie Madeleine; Vannerven, Jean Baptiste; Lefèvre, Marie Madeleine; notaire
  - Minutes. 1807, juillet - 1807, septembre, juillet 1807 - septembre 1807; MC/ET/I/707
  - Minutes. 1807, octobre - 1807, décembre, octobre 1807 - décembre 1807; MC/ET/I/708
    - Inventaire après décès: Leseigneur, Jean. Vieille Estrapade (rue de la), n° 13. Prêtre, chanoine de l'église Sainte Opportune (ancien), professeur de l'Université (ancien), 1er octobre 1807; MC/ET/I/708
      Décédé le 22 septembre 1807. A la requête de Jean DALLEAS, ancien avocat, rue Perdue, n° 3, et de Pierre René CORBEIL, ancien avocat, rue des Sept Voies, n° 13, ses légataires universels. Bibliothèque.
      inventaire après décès; Estrapade (rue de l'); Leseigneur, Jean; chanoine; enseignant; prêtre
    - Inventaire après décès: Quenelle, Marie-Rose. Richard, Claude (veuve de). Midi (boulevard du), n° 3., 7 octobre 1807; MC/ET/I/708
      Décédée le 7 juin 1807 à la maison de retraite des vieillards, au Petit Montrouge. A la requête de Marie Rose RICHARD, sa fille, rue des Vieilles Tuileries, n° 9.
      inventaire après décès; Midi (rue du); Quenelle, Marie-Rose; Richard, Claude
    - Inventaire après décès: Dingeon, Marie-Anne-Julie. Muraour, Nicolas (épouse). Saint Merri (rue), n° 41. Parfumeur (marchand), 9 octobre 1807; MC/ET/I/708
      Décédée le 23 septembre 1807. Marchandises et ustensiles de parfumeur.
      inventaire après décès; Saint-Merri (rue); Dingeon, Marie-Anne-Julie; Muraour, Nicolas; parfumeur
    - Inventaire après décès: Leis, Jean-Mathieu; Bernard, Marie-Elisabeth (son épouse). Rapée (rue de la) / Bercy., 19 octobre 1807; MC/ET/I/708
      Le dit Leis, décédé le 23 août 1807, et la dite Bernard, décédée le 24 mai 1807. A la requête de Jean Mathieu BENOIT, huissier près le tribunal de première instance de la Seine, rue de Buci, n° 46, tuteur de Jean-Baptiste LEIS.
      inventaire après décès; Bercy (rue de); Rapée (rue de la); Leis, Jean-Mathieu; Bernard, Marie-Elisabeth (son épouse)
    - Inventaire après décès: Tisserand, Germain. Maine (chaussée du) / Montrouge. Vins (marchand de), 22 octobre 1807; MC/ET/I/708
      Décédé le 4 ventôse an XI [23 février 1803]. A la requête de Marguerite HUBERT, sa veuve, et autres. Ustensiles et marchandises de marchand de vins.
      inventaire après décès; Montrouge (ancienne commune); Maine (avenue du); Tisserand, Germain; commerçant
    - Inventaire après décès: Piot, Pierre-Louis. Princesse (rue), n° 12 / 11e arrondissement. Curé de Saint Mandé (Val de-Marne), 10 novembre 1807; MC/ET/I/708
      Décédé le 6 avril 1807. A la requête de Anne Louise PIOT, divorcée de Marie Etienne FILLIAU, rue Princesse, n° 12.
      inventaire après décès; Princesse (rue); Piot, Pierre-Louis; curé